最　高　行　政　法　院　裁　定
                                      100年度裁字第534號
聲  請  人　何麗娟
訴訟代理人　卓隆燁
上列聲請人因與相對人財政部台北市國稅局間綜合所得稅事件，
對於中華民國99年11月11日本院99年度裁字第2719號裁定，聲請
再審，本院裁定如下：
　　主  文
再審之聲請駁回。
再審訴訟費用由聲請人負擔。
　　理  由
一、按裁定已經確定，而有行政訴訟法第273條之情形者，始得
    對之聲請再審，同法第283條定有明文。又行政訴訟法第273
    條第1項第1款所謂適用法規顯有錯誤者，係指原裁判所適用
    之法規與該案應適用之法規相違背或與解釋、判例有所牴觸
    者而言。至於法律上見解之歧異，當事人對之縱有爭執，要
    難謂為適用法規顯有錯誤，而據為再審之理由。
二、本件聲請人因93年度綜合所得稅事件，經臺北高等行政法院
    以99年度簡字第451號判決（下稱前訴訟程序原審判決）駁
    回後，提起上訴，復經本院99年度裁字第2719號裁定（下稱
    原確定裁定）駁回，聲請人猶未甘服，對原確定裁定以其有
    行政訴訟法第273條第1項第1款規定適用規顯有錯誤之事由
    聲請再審，其聲請意旨略以：（一）聲請人業已於上訴狀，
    就涉及原則性法律見解之處具體說明，依行政訴訟法第244
    條之規定提起上訴，惟原確定裁定並無具體表明申請人所提
    主張有何不符之情況下，僅以聲請人所陳理由並無涉及法律
    見解具有原則性為由，逕予裁定駁回。（二）聲請人業於上
    訴狀理由貳之一說明舉證責任為相對人之責任，然前訴訟程
    序原審判決未依職權究明租賃車輛為保險業務員招攬業務所
    必須，僅以聲請人未能證明租賃車輛係為公務使用為由，即
    遽予核認租賃車輛為私人使用。（三）聲請人業於上訴狀理
    由二之(一)說明前訴訟程序原審判決未依職權審酌臺灣臺北地
    方法院檢察署檢察官偵查事證及其不起訴處分書之認定，惟
    原確定裁定僅以不起訴處分書非為確定判決為由，而逕予裁
    定駁回，違反本院32年判字第18號判例及司法院釋字第392
    號解釋。（四）聲請人業已於上訴狀參之二詳細說明財政部
    賦稅署96年12月18日台稅一發字第09604554530號函釋之妥
    適性，惟原確定裁定以本件扣繳稅款係在本件調查基準日後
    始補行扣繳為由，逕予駁回。（五）聲請人業已於上訴狀六
    之一詳細說明前訴訟程序原審判決未依職權審酌行政罰法第
    24條規定「一行為不二罰」原則及稅捐稽徵法第44條但書規
    定，惟原確定裁定僅以行為主體不同為由，逕予裁定駁回等
    語。
三、本院查：原確定裁定係以：聲請人所引本院32年判字第18號
    判例，係指司法機關之確定判決始有適用，本件聲請人主張
    者係檢察官之不起訴處分書，與判例所指有所不同，自無適
    用前開判例之餘地；又依客觀舉證責任原則，有關租稅之免
    除、減輕等權利障礙要件事實，既係有利於納稅義務人，且
    其相關資料均由納稅義務人所掌控，自應由納稅義務人負舉
    證責任，惟聲請人未能證明系爭車輛之用途係用於永達保險
    經紀人股份有限公司（下稱永達公司）之公務；另聲請人係
    因構成所得稅法第110條第1項規定之漏報而遭處以罰鍰之行
    政罰，核與永達公司負責人另因違反扣繳義務所受行政罰，
    其違規行為及行為主體均不相同，自無一行為不二罰規定之
    適用；再就本件之扣繳稅款係在本件調查基準日後始補行扣
    繳，故不影響本件漏稅額之計算（補徵之稅額則已扣除扣繳
    稅款），已經前訴訟程序原審判決論斷甚明，並無不合，上
    訴意旨上述各項爭議，於本件均無所涉及之法律問題意義重
    大，有由本院加以闡釋必要之原則重要性，聲請人提起上訴
    不應許可等語。聲請再審意旨雖主張本件涉及之法律見解具
    有原則性，惟僅一再重述其於前訴訟程序所提出而為前訴訟
    程序裁判所不採之主張，以及重申其一己歧異之法律上見解
    ，依首揭規定及說明，核與「適用法規顯有錯誤」之再審事
    由不合，聲請再審意旨仍執前詞，請求廢棄原確定裁定，顯
    無再審理由，應予駁回。至聲請人對於前訴訟程序原審判決
    提起再審之訴部分，本院另為移送之裁定，附此敘明。
四、據上論結，本件聲請為無理由。依行政訴訟法第283條、第
    278條第2項、第104條、民事訴訟法第95條、第78條，裁定
    如主文。
中　　華　　民　　國　　100　 年　　3　　 月　　3　　 日
                    最高行政法院第一庭
                        審判長法官　鍾　耀　光
                              法官　曹  瑞  卿
                              法官　黃　淑　玲
                              法官　鄭　小　康
                              法官　林　樹　埔

以  上  正  本  證  明  與  原  本  無  異
中　　華　　民　　國　　100　 年　　3　　 月　　4　　 日
　　　　　　　　　　　　　　　書記官　王　福　瀛